【裁判字號】    92,訴,861
【裁判日期】    920814
【裁判案由】    毒品危害防制條例
【裁判全文】
臺灣臺北地方法院刑事判決                          九十二年度訴字第八六一號
    公  訴  人  臺灣臺北地方法院檢察署檢察官
    被      告  甲○○  男  二.
右列被告因違反毒品危害防制條例案件，經檢察官提起公訴（九十一年度毒偵字第二
○五六號、九十二年度毒偵字第六二一號），本院判決如左：
    主      文
甲○○施用第一級毒品，累犯，處有期徒刑拾月；又連續施用第二級毒品，累犯，處
有期徒刑拾月。應執行有期徒刑壹年陸月。
    事      實
一、甲○○前於民國八十六年間因犯搶奪罪，經臺灣高等法院判處有期徒刑四年六月
    確定，於九十一年四月十二日執行完畢；又於八十六年間因施用毒品案件，嗣經
    法院裁定送觀察、勒戒後，認無繼續施用毒品之傾向，經臺灣高等法院於八十七
    年八月三十一日以八十七年度上易字第三九三四號判決免刑確定。猶不知悔改，
    竟於九十一年八月六日上午九時許，在臺北市○○區○○路二段一一一巷十三弄
    二號住處，以不詳方法，施用第一級毒品海洛因；另又基於施用第二級毒品之概
    括犯意，在同一時地，以玻璃球及燈炮自製之吸食器，連續施用第二級毒品甲基
    安非他命，為警於九十一年八月八日下午五時二十分許，在臺北市○○區○○路
    八五巷二○弄十號二樓查獲；嗣又承上同一概括犯意，於九十二年一月八日晚上
    七時許，在臺北市○○區○○路二段一一一巷十三弄二號住處，以上述方法施用
    第二級毒品甲基安非他命，為警於同年一月九日凌晨三時十六分，在臺北市○○
    區○○路一段三一四之二號查獲。嗣經本院於九十二年二月二十四日以九十二年
    度毒聲字第三三二號裁定送臺灣臺北看守所附設勒戒處所觀察、勒戒後，認有繼
    續施用毒品之傾向。
二、案經桃園縣警察局平鎮分局及臺北市政府警察局萬華分局報請臺灣臺北地方法院
    檢察署檢察官偵查起訴。
    理      由
一、訊據被告甲○○固不否認於右揭時地施用第一級毒品海洛因、第二級毒品甲基安
    非他命之事實，惟辯稱：伊不知道友人在安非他命中加入海洛因云云。然查，被
    告於九十一年八月八日為警查獲後經警採集之尿液，經送臺灣尖端先進生技醫藥
    股份有限公司檢驗結果，呈嗎啡、甲基安非他命陽性反應，有臺灣尖端先進生技
    醫藥股份有限公司濫用藥物檢驗中心九十二年二月十二日出具之濫用藥物檢驗報
    告附卷可稽，又其於九十二年一月八日為警查獲後經警採集之尿液，經送臺北市
    立療養院檢驗結果，亦呈甲基安非他命陽性反應，有臺北市立療養院九十二年一
    月十四日出具之煙毒尿液檢驗報告附卷可證，是被告施用第一級毒品海洛因及第
    二級毒品甲基安非他命之犯行，已可認定。審諸被告施用毒品之前案紀錄，其接
    觸毒品已有相當時日，且依毒品海洛因與甲基安非他命取得之價錢迥異，物理狀
    態差異甚大，一般施用方法也大不相同，更未見有以被告所稱之以玻璃球及燈炮
    自製之吸食器施用者，被告既供認同時地施用毒品之情節，焉有不明海洛因、甲
    基安非他命區分之理？被告上開所辯，顯係卸飾之詞，並無可採，其施用第一級
    毒品海洛因、第二級毒品甲基安非他命之不同犯意及犯行，至臻灼然。又被告於
    八十六年間因施用毒品案件，經法院裁定送觀察、勒戒後，認無繼續施用毒品之
    傾向，經臺灣高等法院於八十七年八月三十一日以八十七年度上易字第三九三四
    號判決免刑確定；嗣因施用第一級毒品、第二級毒品案件，經本院於九十二年二
    月二十四日以九十二年度毒聲字第三三二號裁定送臺灣臺北看守所附設勒戒處所
    觀察、勒戒後，認有繼續施用毒品之傾向，有臺灣高等法院被告全國前案紀錄表
    、刑案資料查註紀錄表、受觀察勒戒人毒品及前科紀錄簡列表、臺灣臺北看守所
    附設勒戒處所九十二年四月十一日出具之有無繼續施用毒品傾向證明書附卷可佐
    ，足認被告於免刑判決後五年內再犯施用毒品犯行，經觀察、勒戒後，仍認有繼
    續施用毒品之傾向甚明。本件罪證明確，被告犯行洵堪認定。
二、核被告施用第一級毒品海洛因及第二級毒品安非他命之行為，分別係犯毒品危害
    防制條例第十條第一項施用第一級毒品罪及同條第二項施用第二級毒品罪。被告
    持有毒品海洛因及甲基安非他命分係供自己施用，應為高度之施用毒品犯行所吸
    收，均不另論罪。被告前後二次施用甲基安非他命之犯行，時間緊密，犯罪構成
    要件相同，顯係基於概括犯意為之，應依刑法五十六條之規定，以一罪論，並加
    重其刑。其所犯上開二罪，犯意各別，行為互殊，應予分論併罰。查被告前於八
    十六年間因犯搶奪罪，經臺灣高等法院判處有期徒刑四年六月確定，於九十一年
    四月十二日執行完畢，此有臺灣高等法院被告全國前案紀錄表在卷可按，其於刑
    之執行完畢後五年內，再犯本案之罪，係屬累犯，應依刑法第四十七條之規定加
    重其刑，其中關於施用第二級毒品甲基安非他命部分應遞加之。爰審酌被告前曾
    施用毒品觸法，經警查獲後仍未戒絕，猶不知悛悔，又施用足以導致精神障礙、
    性格異常，甚至造成生命危險之毒品，戕害一己之身體健康，及其犯罪後之態度
    等一切情狀，分別量處如主文所示之刑，並定其應執行刑，以示懲儆。
據上論斷，應依刑事訴訟法第二百九十九條第一項前段，毒品危害防制條例第十條第
一項、第二項，刑法第十一條前段、第五十六條、第四十七條、第五十一條第五款，
判決如主文。
本案經檢察官呂俊儒到庭執行職務
中      華      民      國    九十二    年      八      月     十四     日
                                      臺灣臺北地方法院刑事第九庭
                                          法  官  張  江  澤
右正本證明與原本無異。
如不服本判決，應於判決送達後十日內，向本院提出上訴狀。
                                          書記官  陳  泰  寧
中      華      民      國    九十二    年      八      月     十五     日
附錄本案論罪科刑法條全文：
毒品危害防制條例第十條：
施用第一級毒品者，處六月以上五年以下有期徒刑。
施用第二級毒品者，處三年以下有期徒刑。


司法院資訊處製作；財團法人民間司法改革基金會備份。
